【裁判字號】    97,易緝,70
【裁判日期】    970704
【裁判案由】    竊盜
【裁判全文】
臺灣臺北地方法院刑事判決              97年度易緝字第70號
公  訴  人  臺灣臺北地方法院檢察署檢察官
被      告  乙○○
                    （現因另案於臺灣臺北監獄臺北分監執行
上列被告因竊盜案件，經檢察官提起公訴（九十五年度偵字第二
００四一號），本院判決如下：
    主  文
乙○○共同攜帶兇器竊盜，處有期徒刑捌月。扣案之老虎鉗、折
疊刀、固定鉗、斜口鉗、一字起子、美工刀及手電筒各壹支均沒
收。
    事  實
一、乙○○與甲○○（業經本院以九十五年度易字第二四二三號
    判處有期徒刑八月確定）共同基於意圖為自己不法所有之犯
    意聯絡，由乙○○攜帶其所有、客觀上足對人之生命、身體
    、安全構成威脅、具有危險性之老虎鉗、折疊刀、固定鉗、
    斜口鉗、一字起子及美工刀各一支等兇器暨手電筒一支，並
    駕駛其向不知情之上宸企業社所租用之車號Ｂ九—０四二五
    號自用小客車搭載甲○○，於民國九十五年九月五日凌晨一
    時二十五分許，抵達臺北縣坪林鄉○○村○○○○○道路旁
    ，再推由甲○○利用前開手電筒照明，並持上開老虎鉗及美
    工刀，截斷臺灣電力股份有限公司（下稱臺電公司）所有、
    自鶯子瀨石槽分幹二七號一支二一號電線桿至石槽分幹二七
    號一支二一號二分一號電線桿間之電纜線三條（長度各十五
    公尺，規格為二十二平方公釐，價值合計新臺幣一千三百五
    十元）而竊取之。適吳榮宗駕車行經該處，目擊甲○○正在
    路旁收捲電纜線，發覺有異，而報警當場查獲甲○○與乙○
    ○，並扣得上開電纜線三條及老虎鉗、折疊刀、固定鉗、斜
    口鉗、一字起子、美工刀、手電筒各一支。
二、案經臺電公司訴由臺北縣政府警察局新店分局報請臺灣臺北
    地方法院檢察署檢察官偵查起訴。
    理  由
一、訊據被告乙○○固坦承其有於前揭時、地駕車搭載甲○○之
    事實，惟矢口否認有何攜帶兇器竊盜犯行，辯稱：當日因甲
    ○○心情不佳，伊遂搭載甲○○至產業道路附近繞，該處有
    廟，但伊等走了一段路，沒看見廟，乃回頭至案發地點，因
    伊開車手麻，遂暫停路旁，下車運動，步行至不遠處有住家
    的地方，之後伊在遠處看見燈光，有一人開車擋在伊車前方
    ，伊就走回來詢問該人有何事，該人自稱酒醉不會開車，之
    後警員就到場，伊不知甲○○有偷電纜線，扣案之老虎鉗亦
    非伊所有，其餘扣案工具則係伊從事水電工作常用之物云云
    。經查：
  (一)被告於九十五年九月五日凌晨，攜帶其所有之老虎鉗、折疊
    刀、固定鉗、斜口鉗、一字起子、美工刀及手電筒各一支，
    並駕駛其向上宸企業社所租用之車號Ｂ九—０四二五號自用
    小客車搭載甲○○，於同日凌晨一時二十五分許，抵達臺北
    縣坪林鄉○○村○○○○○道路旁停車後，二人隨即下車，
    此迭據被告於警詢及偵查中坦承不諱，並經證人即同案被告
    甲○○於本院審理時證述明確（見本院卷第二三至二四頁）
    ，且有在上開車輛內扣得之老虎鉗等工具可資佐證；甲○○
    隨即利用前開手電筒照明，並持上開老虎鉗及美工刀，截斷
    臺電公司所有、自鶯子瀨石槽分幹二七號一支二一號電線桿
    至石槽分幹二七號一支二一號二分一號電線桿間之電纜線三
    條而竊取得手之事實，亦據證人甲○○於本院審理時證述屬
    實（見本院卷第二六至二七頁），並經證人吳榮宗於偵查中
    證稱：伊當日約凌晨一點多開車經過，看見距離伊約五十公
    尺之路旁有一部車號Ｂ九—０四二五號之自用小客車，車旁
    有一人即甲○○正在拉電纜線，伊接近他時，他趕快將電纜
    線丟下，躲進茶園裡等語明確（見九十五年度偵字第二００
    四一號卷第一二三頁），且有現場照片及贓物認領保管單附
    卷可稽（見九十五年度偵字第二００四一號卷第六七頁、第
    八四至九二頁），暨手電筒、老虎鉗及美工刀扣案可資佐證
    ；故被告於前揭時間攜帶其所有之上開老虎鉗等工具，並駕
    車搭載甲○○至上述產業道路旁，而甲○○下車後，即利用
    該手電筒、老虎鉗及美工刀竊取電纜線等情，已堪認定。被
    告於本院審理時翻異前詞，否認扣案之老虎鉗為其所有，自
    不足採。
  (二)被告雖又辯稱：當日因甲○○心情不佳，伊遂搭載甲○○至
    產業道路附近繞，因開車手麻，故暫停路旁，下車運動，之
    後在遠處看見燈光，有一人開車擋在伊車前方，伊就走回來
    詢問該人有何事，該人自稱酒醉不會開車，之後警員就到場
    ，伊不知甲○○有偷電纜線云云；證人甲○○於本院審理時
    則附和被告之辯詞，證稱：當日伊叫被告彎下產業道路，彎
    下去後伊才看見電線，伊要求被告停在路旁，被告不知伊要
    做何事，被告有詢問伊要做什麼，伊說沒有，叫被告先去旁
    邊，之後伊就去剪斷電線，伊在剪電線時，被告因開車很累
    ，就走到山下運動，之後有一人開車從山上下來，停車在被
    告車旁，當時伊在現場，被告人在山下，被告所在地點離現
    場尚有一段路，被告走到山下又走上來，只是在運動，沒有
    要做何事云云（見本院卷第二五至二九頁），而證人吳榮宗
    於偵查中則證稱：伊接近時，甲○○就趕快將電纜線丟下，
    躲進茶園裡，後來另一端又有一人即被告走過來，之後他們
    都上車，伊就堵住他們去路並報警等語（見九十五年度偵字
    第二００四一號卷第一二三頁），是被告所辯其並未下手剪
    電纜線，亦未於甲○○剪電纜線時在場乙節，固非無稽，惟
    查：
    1.同案被告甲○○於警詢時供稱：九十五年九月四日晚間十
      時許從鶯歌出發，至坪林散心，由被告提議前往上開電線
      桿處散心，伊本來要到鶯歌附近就好，但因被告開車，所
      以就到上開產業道路電線桿前云云（見九十五年度偵字第
      二００四一號卷第二七頁、第三二至三三頁），於偵查中
      亦供稱：伊心情不好，被告載伊去逛逛，剛好停在電線桿
      處云云（見九十五年度偵字第二００四一號卷第一一四頁
      ），然於本院審理時卻證稱：伊與被告當日原本要去宜蘭
      礁溪洗溫泉，後來伊就叫被告彎下產業道路，伊要求被告
      停在路旁，被告不知伊要做何事，被告有詢問伊要做什麼
      ，伊說沒有，就叫被告先去旁邊云云（見本院卷第二七至
      二八頁），所述前後矛盾不一，又與被告於警詢、偵查及
      本院審理時所辯：因甲○○心情不佳，伊遂搭載甲○○前
      往坪林山上散心，在案發之產業道路附近繞，該處有廟，
      但伊等走了一段路，沒看見廟，就回頭至伊等下車之處云
      云互核不符（見九十五年度偵字第二００四一號卷第一四
      頁、第二０至二一頁、本院卷第一二頁反面），從而渠等
      所云，已有可疑。
    2.再參以渠等之停車地點，乃臺北縣坪林鄉、雜草叢生、人
      跡罕至、偏僻隱密之產業道路，此觀卷附現場照片即明（
      見九十五年度偵字第二００四一號卷第八五至八九頁），
      被告竟選擇於夜半凌晨時分，駕車搭載甲○○前往該處「
      散心」，實有違常情；而依證人甲○○於本院審理時所證
      ，其與被告在九十五年九月四日晚間十時三十分許駕車自
      其鶯歌住處出發，欲前往「宜蘭縣礁溪鄉」洗溫泉（見本
      院卷第二七至二八頁），竟於翌日凌晨一時二十五分許駛
      至「臺北縣坪林鄉○○道路」停車，且被告與甲○○下車
      後，甲○○隨即利用被告所攜之手電筒照明，並以老虎鉗
      及美工刀竊取路旁之電纜線，業如前述；是以被告既於凌
      晨夜深時分，搭載甲○○至僻靜之產業道路停車，卻諉稱
      不知甲○○下車行竊云云，此亦與常理不符；故綜觀上情
      ，益證被告確有與甲○○共謀行竊，而由被告攜帶老虎鉗
      等工具，駕車搭載甲○○至產業道路，再推由甲○○利用
      手電筒、老虎鉗及美工刀，下手實行竊盜電纜線之犯意聯
      絡及行為分擔至明，是被告縱非親手持老虎鉗等工具剪斷
      電纜線，且未於甲○○剪電纜線時在場，亦均無礙於其與
      甲○○共同以前揭手法竊取電纜線之認定。證人甲○○於
      本院審理時證述：伊等原本要去宜蘭礁溪洗溫泉，之後伊
      指示被告至案發現場產業道路停車，被告不知伊要做何事
      云云，顯屬事後迴護被告之詞，不足採信。被告所辯：搭
      載甲○○至案發現場散心，不知甲○○有偷電纜線云云，
      亦難遽採。
  (三)縱上所述，本件事證明確，被告犯行洵堪認定，應予依法論
    科。
二、按刑法第三百二十一條第一項第三款之攜帶兇器竊盜罪，係
    以行為人攜帶兇器竊盜為其加重條件，此所謂兇器，其種類
    並無限制，凡客觀上足對人之生命、身體、安全構成威脅，
    具有危險性之兇器均屬之，且祇須行竊時攜帶此種具有危險
    性之兇器為已足，並不以攜帶之初有行兇之意圖為必要（最
    高法院七十九年度臺上字第五二五三號判例意旨參照）。而
    老虎鉗、折疊刀、固定鉗、斜口鉗、一字起子及美工刀之鐵
    質尖端部分，甚為堅銳鋒利，客觀上皆係足以對人之生命、
    身體構成威脅之器械，自均屬具有危險性之兇器。被告與甲
    ○○既於行竊時攜帶之，即令該等兇器係被告從事水電工作
    常用之物，亦無礙於渠等共同攜帶兇器竊盜之認定。故核被
    告所為，係犯刑法第三百二十一條第一項第三款之攜帶兇器
    竊盜罪。其與甲○○間就前揭犯行有犯意聯絡及行為分擔，
    為共同正犯。爰審酌被告有毒品前科（見本院卷第二至四頁
    之臺灣高等法院被告前案紀錄表），素行不良，正值壯年，
    不思以正途取財，夥同甲○○以前揭手法竊取山區○○道路
    旁電線桿上之電纜線，嚴重影響山區之照明，危害用路人之
    安全及告訴人臺電公司之財產權益，所竊財物價值雖非至鉅
    ，然犯後飾詞卸責，不思悔悟，態度惡劣等一切情狀，量處
    如主文所示之刑。扣案之老虎鉗、美工刀及手電筒各一支，
    均係被告所有、供其與甲○○共犯本案竊盜罪所用之物，折
    疊刀、固定鉗、斜口鉗及一字起子各一支，則係被告所有、
    供其與甲○○為本案竊盜犯罪預備之物，業如前述，爰均依
    刑法第三十八條第一項第二款規定宣告沒收；至扣案之另一
    支老虎鉗及木樁十二條，既非被告或甲○○所有，又非違禁
    物，自無從宣告沒收，附此敘明。
據上論結，應依刑事訴訟法第二百九十九條第一項前段，刑法第
二十八條、第三百二十一條第一項第三款、第三十八條第一項第
二款，判決如主文。
本案經檢察官王鑫健到庭執行職務
中    華    民    國  九十七  年    七    月    四    日
                  刑事第八庭審判長法  官  陳德民
                                  法  官  唐于智
                                  法  官  陳芃宇
以上正本證明與原本無異。
如不服本判決，應於判決送達後10日內，向本院提出上訴狀。
                                  書記官  徐鶯尹
中    華    民    國  九十七  年    七    月    十    日
附錄本案論罪科刑法條全文：
中華民國刑法第321條
犯竊盜罪而有左列情形之一者，處六月以上、五年以下有期徒刑
：
一  於夜間侵入住宅或有人居住之建築物、船艦或隱匿其內而犯
之者。
二  毀越門扇、牆垣或其他安全設備而犯之者。
三  攜帶兇器而犯之者。
四  結夥三人以上而犯之者。
五  乘火災、水災或其他災害之際而犯之者。
六  在車站或埠頭而犯之者。
前項之未遂犯罰之。


司法院資訊處製作；財團法人民間司法改革基金會備份。
